智慧財產及商業法院民事裁定  
110年度商暫字第6號
聲  請  人  吳昌伯                            
代  理  人  黃福雄律師
            洪郁棻律師
            王吟吏律師
相  對  人  吳美慧                              
代  理  人  黃炫中律師
            盧筱筠律師
            王齡梓律師            
上列當事人間聲請定暫時狀態之處分事件，本院裁定如下：
    主  文
一、聲請人以新臺幣35萬元為相對人供擔保後，禁止相對人於民
    國110年12月24日召集光洋應用材料科技股份有限公司110年
    第一次股東臨時會。
二、聲請程序費用由相對人負擔。
    理  由
一、聲請意旨略以：
　㈠聲請人為光洋應用材料科技股份有限公司（下稱光洋科公司)
    之第8屆獨立董事，光洋科公司於民國110年11月5日召開第8
    屆第18次董事會（下稱系爭5日董事會），第三人王○○突入
    會場阻礙會議進行，自稱其為光洋科公司之法人董事玉璟有
    限公司（下稱玉璟公司）新改派之代表人，先提案以臨時動
    議決議解任董事長馬○○及推選新任董事長，並改選王○○為新
    任董事長，此已違反公開發行公司董事會議事辦法第3條第4
    項規定，故系爭5日董事會關於解任及改選新任董事長均屬
    無效。聲請人於系爭5日董事會中已聲明將於110年12月27日
    下午2時自行召集股東臨時會（下稱系爭27日股東臨時會）
    ，全面改選董事及獨立董事，並經光洋科公司於同年11月6
    日對外公告。相對人為配合台灣鋼鐵股份有限公司（下稱台
    鋼公司）奪取光洋科公司經營權，竟於110年11月8日發函表
    示將於110年12月24日在台南市○區○○路○段00號即臺南遠東
    國際大飯店，自行召集光洋科公司110年第一次股東臨時會
    （下稱系爭24日股東臨時會），召集事由與系爭27日股東臨
    時會之議案相同，足見相對人並非為公司利益，亦無必要召
    集系爭24日股東臨時會。
　㈡另相對人為台鋼公司之幕僚長，與光洋科公司具有利害關係
    ，顯欠缺獨立性，已違反公開發行公司獨立董事設置及應遵
    循事項辦法（下稱獨立董事辦法）第3條第1項第5款規定而
    當然解任，光洋科公司於110年11月19日已公告解任相對人
    獨立董事乙職，則相對人並無召集系爭24日股東臨時會之權
    限，為免無召集權人召開股東會之無益情事，本件確有禁止
    相對人召集系爭24日股東臨時會之必要。另王○○自行於110
    年11月8日召開董事會（下稱系爭8日董事會），決議另行召
    集股東臨時會，日期同為110年12月27日，與系爭24日股東
    臨時會同屬無召集權人召集之情形，其決議為無效或不成立
    。倘准許本件聲請，相對人及台鋼公司仍可參與聲請人所召
    集之系爭27日股東臨時會改選第9屆董事及獨立董事，相對
    人並無任何損害可言，更可穩定公司營運，增進客戶信心，
    反之，若容任相對人召集系爭24日股東臨時會，將導致光洋
    科公司對内對外法律關係陷於不確定狀態。爰依民事訴訟法
    第538條、商業事件審理法第64條第1項規定，聲請禁止相對
    人召集系爭24日股東臨時會。
二、相對人陳述略以：
　㈠光洋科公司為股票上櫃之公司，依證券交易法（下稱證交法
    ）第14條之4第1項設置審計委員會取代監察人，伊擔任光洋
    科公司獨立董事，並未於台鋼公司擔任董事、監察人或受僱
    人，亦未領取報酬，並無違反獨立董事辦法第3條第1項第5
    款規定而當然解任之情。伊依證交法第14條之4準用公司法
    第218條第1、2項規定，得監督光洋科公司業務、財務之執
    行，調查光洋科公司業務及財務狀況及查核簿冊文件等。因
    前董事長馬○○有罔顧光洋科公司利益並侵害全體股東權益之
    情，包括聲請人在內之部分董事會成員明知馬○○有不法及違
    反公司治理情事，竟未積極捍衛光洋科公司及股東權益，足
    見部分董事會成員已無法忠實行使董事職務及反映股東意向
    ，伊依法行使獨立董事職權，並以獨立董事身分召集系爭24
    日股東臨時會，係為光洋科公司之利益且有必要。至聲請人
    雖曾於系爭5日董事會表示欲召集系爭27日股東臨時會，然
    此僅屬聲請人個人意見之表達，因聲請人於公開資訊觀測站
    公告召集股東臨時會之時間晚於相對人，顯見聲請人已無重
    複召集之必要，系爭27日股東臨時會核屬違法召集，伊自有
    召集系爭24日股東臨時會之必要。
　㈡又聲請人未能釋明如不禁止系爭24日股東臨時會之召開，其
    將遭受何等重大難以回復之損害，或有任何急迫危險可言。
    而相對人為召集系爭24日股東臨時會，業已支付股務處理費
    至少新臺幣（下同）35萬元、股東會紀念品費819萬元，且
    系爭24日股東臨時會之決議結果，在法律上效果歸屬於光洋
    科公司暨全體股東，故如准予聲請人本件聲請，將導致光洋
    科公司董事會無法正常運作，造成股價下跌，且若繼續由馬
    ○○行使董事長及董事職權，將使光洋科公司公司治理遭破壞
    ，致光洋科公司及股東蒙受重大損害。伊與其他股東因本件
    處分所受之不利益或損害，顯大於聲請人所得獲之利益或防
    免之損害，故本件並無定暫時狀態之必要等語。
三、按於爭執之法律關係，為防止發生重大之損害或避免急迫之
    危險或有其他相類之情形而有必要時，得聲請為定暫時狀態
    之處分；前項裁定，以其本案訴訟能確定該爭執之法律關係
    者為限，民事訴訟法第538條第1、2項分別定有明文。次按
    聲請定暫時狀態處分時，聲請人就有爭執之法律關係及防止
    發生重大之損害或避免急迫之危險或有其他相類之情形而有
    必要之事實，應釋明之；其釋明有不足者，法院應駁回聲請
    。法院審理定暫時狀態處分之聲請時，就保全之必要性，應
    斟酌下列各款情事：一、聲請人將來勝訴可能性。二、聲請
    之准駁對於聲請人或相對人是否造成無法彌補之損害。三、
    權衡處分與否對兩造現在及繼續損害之可能性及程度。四、
    對公眾利益之影響，亦為商業事件審理法第64條第1項、商
    業事件審理細則第36條第1項所明定。所謂定暫時狀態之必
    要，即保全必要性，係指為防止發生重大損害，或為避免急
    迫之危險，或有其他相類似之情形發生必須加以制止而言。
    該必要性之釋明，應就具體個案，透過權衡理論及比例原則
    確認之，亦即法院須就聲請人因許可定暫時狀態之處分所能
    獲得之利益、與因不許可定暫時狀態之處分所可能發生之損
    害、相對人因定暫時狀態之處分之許可所可能蒙受之不利益
    及是否影響公共利益為比較衡量（最高法院108年度台抗字
    第210號裁定意旨參照）。
四、經查：
　㈠關於爭執之法律關係部分：
  ⒈按法院就爭執法律關係所命定暫時狀態處分，乃保護當事人
    權利範圍之方法，非保全強制執行之方法，與純為保全將來
    執行之一般假處分有所不同，故定暫時狀態處分之本案訴訟
    ，以能確定該爭執之法律關係者即為已足，非必與定暫時狀
    態處分所對應之法律關係為限（最高法院107年度台抗字第6
    56號裁定意旨參照）。聲請人主張兩造均為光洋科公司第8
    屆獨立董事，其於系爭5日董事會中發言宣布將於110年12月
    27日召開系爭27日股東臨時會，全面改選光洋科公司第9屆
    董事及獨立董事，並於同日發函，經光洋科公司於同年11月
    6日發布重大訊息，再於同年月10日在公開資訊觀測站之召
    開股東常(臨時)會及受益人大會欄位（下稱公開資訊觀測站
    召開股東臨時會欄位）公告；相對人則於110年11月8日發函
    表示將召集系爭24日股東臨時會，並於110年11月9日在公開
    資訊觀測站召開股東臨時會欄位公告其將於110年12月24日
    召集系爭24日股東臨時會，上開兩場股東臨時會之召集事由
    均包括改選光洋科公司第9屆董事、獨立董事，另光洋科公
    司曾於公開資訊觀測站發布相對人當然解任之重大訊息等情
    ，有系爭5日董事會議事錄、光洋科公司於110年11月6日、
    同年月19日發布之重大訊息、聲請人110年11月5日致光洋科
    公司之函文、相對人110年11月8日致光洋科公司及金管會等
    機關之函文，以及110年11月9日、同年月10日之公開資訊觀
    測站召開股東臨時會欄位公告等件為憑（見本院卷㈠第31至3
    7頁、第123頁、第175至183頁、第219頁、第247至258頁）
    ，並有光洋科公司變更登記表在卷可參（另置限制閱覽卷）
    ，堪以信採。
　⒉聲請人另主張：相對人在其宣布將召集系爭27日股東臨時會
    後，於同年11月8日始表示將召集系爭24日股東臨時會，召
    集事由中關於全面改選光洋科公司第9屆董事、獨立董事部
    分，均與聲請人召集之系爭27日股東臨時會相同，實無必要
    ；且相對人擔任台鋼公司幕僚長，違反獨立董事辦法第3條
    第1項第5款之規定，已當然解任，經光洋科公司公告在案，
    相對人不具召集股東臨時會之召集人適格，其得提起確認獨
    立董事委任關係不存在等訴訟等語，亦據其提出財團法人中
    華民國證券櫃檯買賣中心110年11月18日證櫃監字第1100202
    3601、11002023602號函及附件、110年11月17日及19日銘傳
    大學吳美慧師資介紹網頁、光洋科公司110年11月5日董事會
    影像檔、光洋科公司110年11月19日重大訊息公告等件為證
    （見本院卷㈠第45頁、第115頁、第119至128頁）。相對人則
    否認上情，辯稱其並無違反上開規定而有當然解任之情事，
    且係為公司利益而有必要召集系爭24日股東臨時會等語，並
    提出勞動部勞工保險局被保險人投保資料表、108及109年度
    綜合所得稅各類所得資料清單為佐（見本院卷㈠第227至241
    頁）。據此可知，兩造對於相對人之獨立董事身分以及基於
    該身分所召集之系爭24日股東臨時會效力已有爭執，足見兩
    造間確有爭執之法律關係存在。自形式上觀察，堪認聲請人
    就定暫時狀態之處分之本案請求原因即爭執之法律關係已為
    相當之釋明。至於相對人獨立董事之身分是否已當然解任、
    相對人是否有權召集系爭24日股東臨時會，以及系爭24日股
    東臨時會所為決議是否因此屬不成立、無效或得撤銷，應於
    本案訴訟為實體調查以資判斷，尚非本件定暫時狀態處分程
    序所應審究認定，併予敘明。 
　㈡關於定暫時狀態處分之必要部分：
　⒈按「獨立董事應具備專業知識，其持股及兼職應予限制，且
    於執行業務範圍內應保持獨立性，不得與公司有直接或間接
    之利害關係。獨立董事之專業資格、持股與兼職限制、獨立
    性之認定、提名方式及其他應遵行事項之辦法，由主管機關
    定之。」、「有下列情事之一者，不得充任獨立董事，其已
    充任者，當然解任：...三、違反依第2項所定獨立董事之資
    格。」，證交法第14條之2第2項、第4項分別定有明文；獨
    立董事辦法第3條第1項第5款則規定：「公開發行公司之獨
    立董事於執行業務範圍內應保持其獨立性，不得與公司有直
    接或間接之利害關係，應於選任前2年及任職期間無下列情
    事之一：...五、直接持有公司已發行股份總數百分之五以
    上、持股前五名或依公司法第27條第1項或第2項指派代表人
    擔任公司董事或監察人之法人股東之董事、監察人或受僱人
    。」，而台鋼公司係依公司法第27條第2項指派林○○擔任光
    洋科公司董事（見本院卷㈠第42頁），相對人任教之銘傳大
    學電子刊物及新聞學系師資介紹網頁則記載相對人為「台鋼
    集團吳美慧幕僚長」、「台灣鋼鐵集團幕僚長」（見本院卷
    ㈠第43頁、第115頁）；聲請人據以主張相對人為台鋼公司之
    受僱人，違反獨立董事辦法第3條第1項第5款規定，依證交
    法第14條之2第4項已當然解任，致系爭24日股東臨時會所為
    決議效力有不成立、無效之情事，其得憑以訴請確認相對人
    與光洋科公司間之獨立董事委任關係不存在（見本院卷㈠第3
    52至354頁），觀諸聲請人所舉上開證據，應認其已就本案
    訴訟將來勝訴之可能性加以釋明。
　⒉本件准駁對兩造是否造成無法彌補之損害，及權衡雙方損害
    之程度，暨對公眾利益之影響： 
  ⑴經查，兩造均為光洋科公司之第8屆獨立董事，任期至111年6
    月27日，有光洋科公司變更登記表在卷足稽（見限制閱覽卷
    ）；而系爭24日股東臨時會之召集事由為「全面改選第9屆
    董事及獨立董事」、「解除新任董事及其代表人競業禁止之
    限制案」（見本院卷㈠第253頁），是聲請人主張本件聲請如
    遭駁回，系爭24日股東臨時會如期舉行，其可能因改選而提
    前喪失獨立董事資格，無法繼續行使獨立董事職權，因而受
    有無法彌補之損害（見本院卷㈠第356頁），尚非無據。反之
    ，相對人雖稱召集股東臨時會為獨立董事之重要權限，如准
    許本件聲請，禁止相對人召集系爭24日股東臨時會，形同剝
    奪相對人之獨立董事身分，將對其造成無法彌補之損害云云
    （見本院卷㈠第357至358頁）；然獨立董事之重要職權包含
    監督公司業務之執行等（證交法第14條之4第4項、公司法第
    218條第1、2項參照），並非僅限於召集股東臨時會，況相
    對人如認為確有召集光洋科公司股東臨時會、提前改選董事
    或獨立董事之必要，日後亦得於審計委員會中與其他獨立董
    事交換意見，且非不得再行召集，尚難認准許本件聲請將對
    相對人造成何等無法彌補之損害。
　⑵又相對人雖稱其係為善盡獨立董事之職責，認有全面改選董
    事、獨立董事之必要，始召集系爭24日股東臨時會云云。然
    依公開資訊觀測站之公告可知，光洋科公司於110年11月6日
    曾發布聲請人將召集系爭27日股東臨時會之重大訊息，且同
    年月9、10日在公開資訊觀測站召開股東臨時會欄位，分別
    有相對人將召集系爭24日股東臨時會、聲請人將召集系爭27
    日股東臨時會之公告，且上開兩場股東臨時會之召集事由均
    包括改選光洋科公司第9屆董事、獨立董事等情，均如上述
    。此外，王○○所召集之系爭8日董事會，相對人亦有出席，
    該次董事會中亦見提案通過將於110年12月27日召集另場股
    東臨時會，以提前全面改選光洋科公司第9屆董事、獨立董
    事，有系爭8日董事會議事錄可參（見本院卷㈠第385至388頁
    ）。是以，倘任令兩造、王○○等人各自於24日、27日短短數
    日間密集召集，甚且於27日同日召集兩場股東臨時會，而召
    集事由均為全面提前改選光洋科公司第9屆董事、獨立董事
    ，此將致光洋科公司全體股東無所適從，難以行使股東權利
    ，亦可能因此產生多組董事及獨立董事名單，致生光洋科公
    司之董事究為何人之糾紛。
　⑶況相對人於110年11月5日之系爭5日董事會中，即已知聲請人
    稱其將以獨立董事之身分召集系爭27日股東臨時會，召集事
    由為全面改選光洋科公司第9屆董事及獨立董事，有系爭5日
    董事會議事錄在卷可參（見本院卷㈠第31至35頁）。則以其
    等均為光洋科公司之獨立董事，同為光洋科公司審計委員會
    之成員，理應對公司事務做出客觀之判斷，倘兩造均認有召
    集股東臨時會以全面改選第9屆董事及獨立董事之必要，非
    不能於一次之股東臨時會為之。然兩造非但未能於審計委員
    會中凝聚共識，反於110年11月8日、5日分別發函予光洋科
    公司，分別表示將召集系爭24、27日股東臨時會，有該等函
    文可參（見本院卷㈠第175至183頁、第247至248頁），更先
    後於同年月9、10日在公開資訊觀測站召開股東臨時會欄位
    為公告，導致在數日內即密集有兩場股東臨時會，且召集事
    由均為全面提早改選光洋科公司第9屆董事及獨立董事，已
    造成股東、客戶及社會大眾之疑慮及影響公司正常營運，此
    有兩造提出多篇新聞報導、光洋科公司之客戶出具之信件及
    函文等件為憑（見本院卷㈠第49至50、415至437、471至476
    頁）。可見兩造分別召集系爭24、27日股東臨時會此舉，已
    使外界產生光洋科公司經營權爭奪紛爭不斷之印象，而光洋
    科公司之交易對象包含國內多家大型晶圓製造公司，光洋科
    公司董事會能否穩定執行職務，亦影響交易相對人之權益甚
    鉅。是聲請人主張如否准本件定暫時狀態之處分，將有損光
    洋科公司及全體股東、第三人之交易安全等公共利益，應屬
    有據。
  ⑷至相對人雖稱：董事長馬○○未經光洋科公司董事會決議下，
    即擅自與新創環保科技股份有限公司（下稱新創環保公司）
    簽訂增補協議，罔顧公司利益，聲請人與其餘董事黃○○、洪
    ○○卻予以護航粉飾，其為使公司重新導入正軌，始召集系爭
    24日股東臨時會，重新改組董事會成員，以善盡其身為獨立
    董事之職責云云，並提出110年10月1日之不動產買賣契約第
    一次增補協議書為據（見本院卷㈠第199頁）。然查：
　①光洋科公司與新創環保公司間之不動產買賣契約書第4條第2
    項第5款約定：「三年租賃期滿，如甲方（即新創環保公司
    ）尚未符合『臺南市○○○○○○區土地出售要點』或主管機關法規
    或入園規定者等，致無法達到買賣標的物移轉交易條件時，
    只要甲方無違約情事，乙方（即光洋科公司）同意租賃期間
    得再續約一年（須另訂租賃契約），每月租金以80萬元整。
    但續約之租期屆滿，甲方仍無法達到買賣交易條件時，甲方
    同意無條件拆除買賣標的物上全部地上物 ，並依租賃前之
    土地現狀返還土地予乙方，否則視同違約。」（見本院卷㈠
    第395頁），光洋科公司並於107年11月9日董事會決議通過
    該等土地之出售事宜，此由該次董事會議事錄記載：「...
    案由五：柳營環科廠三期部分土地活化案。說明：... 依1
    06年11月10日董事會決議，本公司業已完成招標程序，擬由
    森鉅科技材料股份有限公司之子公司『新創環保科技股份有
    限公司』配合債協銀行團要求購買三期部分土地...相關交易
    契約文稿擬如附件四。...為本交易後續事宜，擬授權本公
    司董事長或其指定之人代表本公司協商交易條件及簽署交易
    契約，並辦理本交易後續作業程序。本案如有其他未盡事宜
    ，擬授權董事長或其指定之人全權處理。」即明（見本院卷
    ㈠第389至401頁）。光洋科公司董事會既曾授權董事長代表
    光洋科公司辦理交易後續作業程序，並授權董事長全權處理
    其他未盡事宜，相對人指稱馬○○簽訂上開增補協議即構成逾
    越權限、違法交易乙節，尚難遽信。
　②再觀諸光洋科公司110年第2季及第3季經會計師核閱之財務報
    告（見本院卷㈠第185至188頁），均有揭露上開土地買賣，
    故相對人指稱財報有虛偽或隱匿等情事，亦難遽信。此外，
    相對人亦未具體說明其他董事、獨立董事有何違法、失職之
    情形，並提出對應之證據以為釋明，自難認相對人有行使監
    察權以召集系爭24日股東臨時會，提前全面改選董事、獨立
    董事之必要及急迫性。
　⑸按公司係由股東出資設立，股東會為股份有限公司之最高意
    思機關，光洋科公司之第8屆董事、獨立董事之任期即將於1
    11年6月27日屆滿，股東本得於111年度股東常會全面改選董
    事、獨立董事，相對人既未釋明有何召集系爭24日股東臨時
    會提前全面改選第9屆董事、獨立董事之必要及急迫性，自
    應回歸公司治理之正常狀態，方較妥適。此外，相對人於11
    0年11月8日參加王○○所召集之董事會時，對於系爭8日董事
    會中提案於系爭24日、27日股東臨時會外，將於110年12月2
    7日再召開第3場股東臨時會乙案，竟未表示異議而予以同意
    ，系爭8日董事會議事錄上亦未見相對人表達其將召集系爭2
    4日股東臨時會而無重複召開必要乙事，有系爭8日董事會議
    事錄在卷可參（見本院卷㈠第385至388頁），然相對人身為
    光洋科公司獨立董事，應可認知於短時間內，密集召開多場
    股東臨時會均為達全面改選董事及獨立董事之行為，將造成
    法律行為之不確定性，導致光洋科公司之訴訟不斷，公司及
    社會成本均增加，此亦為大眾認知之常理。此種情況下，若
    不禁止系爭24日股東臨時會之召集，將造成光洋科公司之嚴
    重損害及影響社會公益，自有禁止相對人召集系爭24日股東
    臨時會之必要。
　⒊綜上，斟酌聲請人將來勝訴可能性，並權衡處分與否對兩造
    造成現在及將來可能之損害與程度，以及對光洋科公司營運
    與第三人交易安全之影響，本件准為定暫時狀態之處分可防
    免之聲請人所受損害，以及日後因本案訴訟結果影響系爭24
    日股東臨時會效力時，對光洋科公司全體股東、交易相對人
    之權益及對公眾所生損害，應逾相對人因該處分所蒙受之不
    利益或損害，是聲請人聲請本件定暫時狀態之處分，應有保
    全之必要性。
  ㈢末按定暫時狀態處分之聲請人雖已釋明，法院仍得命其供擔
    保後為定暫時狀態處分，商業事件審理法第64條第2項定有
    明文。又法院定擔保金額而為准許定暫時狀態處分之裁定，
    其擔保係供債務人因該處分所受損害之賠償，其金額應以債
    務人因定暫時狀態處分可能受到之損害為衡量標準；又法院
    就債務人因定暫時狀態處分所受損害，命債權人預供擔保者
    ，其金額之多寡應如何認為相當，原屬於法院職權裁量之範
    圍，非當事人所可任意指摘。經查：
　⒈本件定暫時狀態處分之內容，係禁止相對人召集系爭24日股東臨時會，故聲請人供擔保之金額，顯係在擔保禁止相對人召集系爭24日股東臨時會對其造成之損害。則相對人因此所受之可能損害，應為其為召集系爭24日股東臨時會所支出之款項。相對人稱其為召集系爭24日股東臨時會，須支付股務代理公司至少35萬元，及購買統一超商商品卡作為股東會紀念品已支出819萬元，並提出相對人與股務代理公司簽訂之委任契約書、股東會紀念品報價單及匯款單為參（見本院卷㈠第485至489頁、第491至493頁）。其中委任股務代理機構所需支付之報酬部分，核屬為召集系爭24日股東臨時會之必要費用，堪以信採。　
　⒉至相對人購買統一超商商品卡作為系爭24日股東臨時會之紀
    念品部分；因股東會紀念品係公司於股東會時為回饋股東之
    支持，所提供具有紀念性質物品，惟是否發放紀念品、其價
    值高低及紀念品發放之時間、地點、方式及剩餘紀念品之處
    理均係由公司自行決定，現行法令並無強制公司股東會必須
    發放紀念品之規定，是否發放股東會紀念品，並不影響股東
    臨時會之法定召集程序，此部分費用自難認係相對人召集系
    爭24日股東臨時會所必要之支出。況該等超商商品卡縱未於
    系爭24日股東臨時會時發放，仍具等值之金錢價值，非不得
    供相對人自行使用，又依上開報價單所載，該等商品卡交貨
    後仍得辦理退貨（見本院卷㈠第491頁），是以，尚難逕據為
    相對人因本件處分可能遭受之損害。
　⒊至相對人另主張若准許本件聲請，使馬○○等人繼續行使董事
    長、董事、獨立董事之權限，光洋科公司董事會因無法正常
    運作，對公司營運造成影響，將造成股價下跌，依110年 11
    月26日收盤價為每股49.1元，市值約29,063,824,031元，倘
    股價下跌1元，市值即蒸發近6億元部分，雖提出光洋科公司
    110年11月個股日成交資訊乙份為佐（見本院卷㈠第495頁）
    ，然上開資料僅係光洋科公司於櫃檯買賣市場交易當日所呈
    現之每日價格漲跌及成交筆數多寡，亦不得認屬相對人因本
    件處分可能遭受之損害。是以，綜合審酌上情，爰酌定本件
    之擔保金額為35萬元。
  ㈣相對人雖聲請供擔保後免為定暫時狀態之處分，然依民事訴
    訟法第538 條之4 準用第536 條第1 項規定，假處分所保全
    之請求，得以金錢之給付達其目的，或債務人將因定暫時狀
    態之處分而受難以補償之重大損害，或有其他特別情事者，
    法院始得於定暫時狀態之處分裁定內，記載債務人供所定金
    額之擔保後免為定暫時狀態之處分。是倘債務人供擔保不足
    達定暫時狀態之處分之目的時，即不得認有適於為此處置之
    特別情事，許債務人供擔保後免為定暫時狀態之處分。而有
    無適於為此處置之特別情事，應由法院自由裁量，非當事人
    所可任意指摘（最高法院103年度台抗字第733 號裁定意旨
    參照）。本件如准許相對人供擔保免為上開定暫時狀態之處
    分，即回復相對人得召開系爭24日股東臨時會，將無法避免
    前述聲請人及光洋科公司全體股東、交易相對人之重大損害
    ，即無法達定暫時狀態處分之目的，應認本件並無適於為供
    擔保後免為定暫時狀態處分之特別情事，自無從准許相對人
    此部分聲請。
五、綜上所述，本院認聲請人就爭執之法律關係及定暫時狀態之
     處分之必要性，已為相當之釋明，從而，聲請人聲請禁止
    相 對人召集光洋科公司系爭24日股東臨時會，為有理由，
    爰酌定35萬元之擔保金後裁定准許之。
六、本件事證已明，兩造其餘攻擊防禦方法及未經援用之證據，
    經本院審酌後均核與本件之結論，不生影響，爰不一一贅述
    ，附此敘明。
七、據上論結，本件聲請為有理由，爰裁定如主文。
中　　華　　民　　國　　110 　年　　12　　月　　8 　　日
                        商業第二庭
                            審判長法  官  陳蒨儀
                                  法  官　林玉蕙
                                  法  官　林佑珊
以上正本係照原本作成。
如不服本裁定，應於送達後10日內向本院提出抗告狀，並繳納抗
告費新臺幣1,000元。
中　　華　　民　　國　　110 　年　　12　　月　　8 　　日
                                  書記官  林佳蘋
附註：
一、債權人收受本裁定正本後已逾30日者，不得聲請執行。
二、債權人依本裁定辦理提存後，應另行具狀並預繳執行費用，
    聲請執行；並於執行完畢後，向本院陳報執行之法院及執行
    案號。
三、聲請人自定暫時狀態處分送達之日起30日內未起訴者，法院
    得依聲請或依職權撤銷之。